最　高　行　政　法　院　判　決　　　　　　　　　九十一年度判字第二○八八號
　　再 審原 告　台灣傑偉世股份有限公司
　　代　表　人　乙○○
　　訴訟代理人　廖修三　律師
　　再 審被 告　財政部基隆關稅局
　　代　表　人　甲○○
右當事人間因虛報進口貨物事件，再審原告對本院中華民國九十年二月二日九十年度
判字第一七一號判決，提起再審之訴。本院判決如左：
　　主   文
再審之訴駁回。
再審訴訟費用由再審原告負擔。
　　理  由
一、再審原告起訴意旨略謂：（一）再審原告曾於前程序主張系爭商品係以CD音響（
    DIGITAL AUDIO CD PLAYER） 加裝一片IC，即MPEG I影像解碼器而產生影訊。系
    爭機具仍以音頻為其主要功能，應屬稅則八五一九‧九九‧一○稅號之商品，此
    一主張未蒙原判決所是認。再審原告於九十年六月十五日購得由郭嘉龍編譯，八
    十七年六月初版，全華科技圖書股份有限公司印行之「DVD大剖析，DVD與影像CD
    」乙書。其第四章：影像 CD之規格4-3提到影像CD光碟構造稱：「影像CD是使用
    一般之音樂CD。所不同的是記錄MPEG資料而不是音樂，而其中亦含有能簡單處理
    資料之各種資訊」。同書第六章6-2影像CD PLAYER的構造又謂：「為重現影像CD
    ，於一般之音樂CD播放機需加裝以下功能及回路」，以下即提到「MPEG I」，足
    以證明再審原告前所主張者為可信：即由一般音訊CD，利用其副碼區儲存若干影
    訊，經一片簡單之IC，即MPEG I解壓縮器致能具有影訊功能，若將該解壓縮IC分
    離，即僅存音響功能，則系爭商品係以AUDIO 音響功能為主，應屬八五一九‧九
    九‧一○稅號，應無違誤。（二）其第六章6-2影像CD PLAYER第四段進一步論述
    ：「影像CD播放機，基本上與一般之音樂CD播放機採用相同之光拾訊（Pickup）
    、伺服控制系統，亦可在CD信號處理LSI上附加CD ROM 解碼器、MPEG I解碼器‧
    ‧‧功能。」次頁則更將電路圖清楚呈現。要之，在音樂CD播放機加裝MPEG I解
    碼器致使音樂播放機具有影像功能，而機具本身係以音響為主功能，不論在學術
    界或消費市場均受肯認。再審原告依此認知而申報本件商品稅則，應無故意或過
    失之可言，再審被告之科罰即無理由。（三）前揭書乃早已存在之證據，為再審
    原告所不知，係由再審原告於最近始購得，因其內容對再審原告有利，茲以原判
    決顯有行政訴訟法第二百七十三條第一項第十三款之事由提起再審。（四）本件
    再審原告就系爭貨物之申報，均檢附型錄，十足表明產品功能，並未刻意隱瞞以
    達虛報貨名之目的。蓋再審原告確信，如適用稅則有疑義，再審被告必會先予指
    正，並接受進口人解釋及申覆，而無逕予課罰之理。稅則申報及產品歸類，容有
    因見解、角度不同，而異其認定之結果，斷非人民可得自行正確判認者，本件再
    審被告未依前開指正，說明申覆程序，逕認再審原告涉虛報貨品，誠屬違誤。（
    五）型錄乃供商品宣傳之用，理所當然會將進口機具所具有之主副功能無遺漏地
    標明於其上，此為商業上之常態，機體之標示亦然。型錄及機體之標示不得做為
    稅則辨別之依據殆無疑義，是進口貨品之稅則適用乃應以貨品之構造及特性做為
    認定之依據。再審原告委託長豐報關行有限公司申報進口JVC BRAND PRODUCTS一
    批，該貨品型錄及機體上固均標示貨名為VIDEO CD PLAYER ，但自出口國出口商
    隨貨所檢附之資料則均列載為AUDIO DISC PLAYER ，再審原告主觀上以上開來貨
    品名相關證明文件所載為申報之依據，應尚難認定有何故意或過失可言；而再審
    原告因憑藉貨品出口國資料申報貨品稅則，縱申報適用之稅則有誤，亦難認有何
    作為義務或禁止規定之違反，而應逕行推定過失。原確定判決不查，率爾推論，
    應有適用法規錯誤之違法。（六）貨物進口人固然有誠實申報貨品名稱之義務，
    但稅則之核定係屬海關之職責，不受貨物進口人主張之拘束，故不能以貨物進口
    人所填載之貨品名稱與海關所核定者不符，即推論貨物進口人有不法行為。尤有
    進者，作為關稅主管機關之財政部關稅總局，就本件產品稅則之歸類且需經由我
    國駐外代表處向WCO 查證，再審被告於為本件處分後，亦進一步函知再審原告表
    示有再送請相關單位鑑定之必要，暨另案財政部關稅總局另函請經濟部工業局就
    KENWOOD 類似產品表示意見，即可見本件系爭貨品之稅則號別歸類至有爭議，則
    再審原告何來虛報貨品名稱之故意及過失？原判決豈得以再審原告為進口貨物人
    ，苛責再審原告應較主管機關更了解稅則歸列，並進而以申報稅則錯誤，推論再
    審原告就貨品名稱之填載有過失？而原判決認定應依型錄及貨上記載內容申報稅
    則，亦未說明依據如何法令而來。（七）稅則之分類絕非一般人民得能了解，政
    府機關亦斷不能因人民申報類別與其認定相左，即論定違法。本件再審原告於申
    報稅則時，對於系爭貨物應列何稅則，有無明確之標準可供依循，亦即再審原告
    對系爭貨物申報稅則屬適用錯誤情形，有否預見之可能？應為其是否能注意而不
    注意之先決問題，原判決僅就再審原告應注意而不注意之點加以論斷，而就能否
    注意之事實關係並未依法審認，遽依司法院釋字第二七五號解釋，推認應罰，有
    行政訴訟法第二百七十三條第一項第一款「適用法規顯有錯誤」之違法。（八）
    本件兩造爭執之關鍵在於系爭貨品之主要功能為「影像」或「音頻」，如其主要
    功能為「音頻」，則本件歸類為八五一九號音響產品課稅，即無有不合；而辨別
    系爭產品主要功能之依據，並非產品型錄或貨上記載，而係產品之製造過程與沿
    革，蓋產品之型錄及貨名僅在介紹產品之規格、功用，尚無法確知其內裝及製作
    過程，從而本件惟能自VCD及CD二者沿革，作為判斷之標準：1.目前VIDEO  CD的
    銷售市場僅限於台灣、東南亞及中國大陸地區，在日本、美國、歐洲等大型市場
    則未曾銷售，屬於獨立性商品類別，甚至在WCO 中至今尚未被認定。從技術觀點
    言，其和VHS錄影機、DVD或LASER DISC 在基本上乃完全不同之商品， VIDEO CD
    PLAYER係以AUDEO CD PLAYER 為基礎，在其中加入一片MPEG I解碼電路板而成之
    單純化商品，產生影像之功能為其附屬之功能。本件出口商日本JVC株式會社AUD
    IO事業部更來函，從生產公司之立場看，VIDEO CD 亦應屬於AUDIO商品之類別。
    如依再審被告對VIDEO CD商品之見解，以其尚可播放出動作畫面之功能即予以歸
    入VIDEO類之主張，則同樣可以播放出動作畫面之多媒體電腦、攝錄放影機、LAS
    ER DISC都各有其獨立之分類與明確之稅則，而惟獨未見VIDEO CD 訂定其獨立之
    稅則，可見本件貨品之稅則確仍有爭議。2.在市場中，VIDEO CD以具有動作畫面
    功能作為訴求，此係將技術上之附加功能轉變而為原機器之一種附加訴求，此種
    轉換訴求經常發生，亦為市場所常見。例如：鈞達公司於市場上推出影音升級套
    件（VCD-BOBO），其情形乃經由簡易安裝程序，即可將任何廠牌之CD，LD，隨身
    聽或床頭音響改裝升級為VCD 影音光碟機，即時解壓縮，提供消費者擁有全影音
    之功能，本案系爭商品即是如此。3.查音樂CD之發展在十餘年前設定規格時，即
    已預留影音播放功能，此項資料坊間參考書籍隨時可得，無需專家即可了解。一
    九八六至一九八七年間PHILPS公司在規劃CD軟體規格時，發現尚有一部分儲存信
    號空間可加利用，故將之保留並名為副碼區。但因當時壓縮信號技術尚未純熟，
    只能播出靜態畫面或將較粗糙而要求又不高之圖像信號放入其中，此一觀點即日
    後GD-G（GRAPHIC），CD-I 功能，商品並曾量產化。一九九○年前後，MPEG組織
    公布第一代壓縮信號技術規範（即MPEG-I）利用較新之數碼壓縮技術將影像信號
    壓縮之後，將信號仍依原規格放入副碼區（原有CD音樂區之信號不變）即可自CD
    音樂中分解出影像信號，此即目前所稱之影音光碟功能（VIDEO CD），其基本上
    規格仍同於音樂CD，毫無軒輊。至於其他公司則根本推翻上述伊起之規格，有以
    完全著重於資料信號者，則發展成CD-ROM，CD-I，PHOTO CD等規格，最近又再重
    訂規格以完成不同之格式，純粹以影像質量為最優先考慮者，則加大其壓縮比例
    發展成影像DVD及電腦資料用之DVD ROM格式，至此其規格與原先之音樂CD已完全
    不同。VIDEO CD在音樂CD 之架構上發展，DVD則完全另起爐灶，良以從音樂CD發
    展出之影像，因受限於僅有副碼區可以應用，故無論當時之CD-G或VIDEO CD均不
    能充分發展出足夠標準之仿真圖像，但因音樂CD之軟、硬體製造設備已非常普及
    ，只須略加更動即可將音樂CD附加轉換為VIDEO CD功能。音樂CD與VIDEO CD其硬
    體不同之處，僅在於一片解壓縮卡，只要將壓縮在副碼區內之信號取出重新擴張
    還原，即可形成粗糙之影像信號。此點可由含VIDEO CD播放功能之設備與不含VI
    DEO CD功能設備中兩相比較，即可發現其差異性極微。故近來多有廠商自行修改
    結構，將進口或本地製之音樂CD PLAYER加上廉價的解壓縮卡即可形成VID EO CD
    機器，其基礎即在此。但DVD則否，因其格式與CD 完全不同，非以音樂訊號為主
    ，而以第二代壓縮技術MPEG 2，將影像信號儲存於資料區之上，故音樂CD設備無
    法以昇級方式達成DVD 之要求，日本各大電氣廠商聯合研究發展小組決定放棄以
    現有音樂CD為儲存影像信號工具之想法，軟體及硬體同時改弦易張，另起爐灶，
    重新制定以影像播放為主要功能之新一代影音光碟機以播放更高密度之MPEG  2
    之壓縮影像信號，此即DVD之由來。DVD無論軟體及硬體均不以音樂CD播出功能為
    基礎，以免受限於其原始規格，而用全新之思考方向，純粹以VIDEO 播放功能為
    出發點，此時已與音樂播放功能漸行漸遠。故將DVD 納入主要功能為影像播放功
    能之貨品似無爭議。DVD與VIDEO CD讀取設備不同，因DVD需以較高密度方式儲存
    信號，故只能用較短波長之雷射光線讀取DVD軟體上之信號，而VIDEO CD 因源出
    CD，屬低密度記錄，故仍能延用傳統的較長波長之雷射光讀取信號。此即DVD 片
    無法在VIDEO CD設備中讀取信號之原因。DVD自AUDIO類別中移出因傳統之CD屬於
    AUDIO類，故其相關產品及昇級產品亦均以AUDIO類分科，此即CD-G/VIDEO CD 置
    於AUDIO類之由來。但DVD純粹以較新方式與規格記錄信號，以影像之表現為出發
    點，亦不能以CD或VIDEO CD之相關技術為基礎，故改分類自AUDIO類中移出至VID
    EO類。（九）本件系爭商品之所以具有影像功能，係因加裝VCD 解碼電路板之故
    ，該電路板本身不能單獨成為一個獨立機器，不能獨自發揮功能，故本件商品不
    是典型之複合機。尤有進者，VCD 解碼電路板不是本件系爭商品之主要構造，本
    件商品加上VCD解碼電路板可以發揮影像功能及音響功能，取出VCD解碼電路板之
    後，雖無影像功能，但音響功能仍獨立運作毫不受影響，足見本件商品之主要功
    能為音響功能，而非影像功能。此外，本件商品進口時可以附加VCD 解碼電路板
    之方式進口，也可以不附加VCD 解碼電路板方式進口，而於進口後再由消費者自
    行採購VCD 解碼電路板組裝即兼具影像效果，由終局之效能觀之，兩者並無差異
    。隨著科技進步與商品功能之日新月異，再審原告以音響為基礎設計，今因此機
    型具觀看連續畫面或靜止畫面附加功能，將其歸屬於八五二一‧九○‧一○之稅
    則實有違國際分類（H.S.CODE）。本件商品主要構造為AUDIO非VIDEO，放影只是
    附加之功能，故本商品仍應按國際間適用之分類，歸屬為AUDIO 稅號。原判決對
    攸關本件商品歸類稅則之重要依據即其商品沿革漏未斟酌，致為錯誤判斷，顯有
    行政訴訟法第二百七十三條第一項第十四款「就足以影響於判決之重要證物漏未
    斟酌」之違法。（十）綜上所陳，求為判決廢棄原判決，並撤銷原處分及一再訴
    願決定等語。
二、再審被告答辯意旨略謂：（一）查依日本原廠型錄，來貨貨名為VIDEO CD PLAYE
    R，而再審原告所提供之型錄，其貨名亦為VIDEO CD PLAYER，既有VIDEO（影像）
    功能，再審被告將稅號歸入八五二一‧九○‧一○號核屬允當，自無八五一九‧
    九九‧一○號之適用。又來貨既為VIDEO CD PLAYER ，再審原告對貨品名稱應注
    意據實申報，且能注意，而不注意，以致申報為AUDIO CD PLAYER ，縱非故意，
    亦難謂無過失，依司法院釋字第二七五號解釋意旨，自不能免罰。（二）再審原
    告所提之證一，其所記載者為影像產生之原理，來貨既有影像顯現功能，自應歸
    入放影機之稅則號別，其所提出之證據無法證明再審被告將稅號歸入第八五二一
    ‧九○‧一○號係錯誤，非如經斟酌再審原告可受較有利之裁判，自不得為再審
    理由。（三）按現行規定，進口人應據實申報貨名，如有虛報，自應依海關緝私
    條例第三十七條科處，如有不服，可依法提起行政救濟。至於「有無經指正，說
    明申覆程序」並非阻卻違法之要件，縱「無經指正，說明申覆程序」，如再審原
    告虛報貨名，核有故意或過失，仍應科罰。（四）進口人申報貨名，有無虛報係
    以報單申報貨名與實際來貨是否相符而斷，則型錄及貨上所標示貨名應為真正貨
    名，如申報貨名與其不符，自屬虛報行為。本案係依據型錄及貨上標名而認定其
    有虛報貨名之違法行為，非以推論方式認定進口人有虛報貨名之違法行為。又再
    審原告明知型錄貨名與發票貨名不同，仍申報發票所載之貨名，以致與型錄貨名
    不相符合，亦與貨物上標示之貨名不合，再審原告虛報貨名縱非故意，亦難謂無
    過失，至為明確，再審被告並非以稅則申報錯誤，以致虛報貨品有過失而加以論
    處，再審原告顯對本案虛報貨名之認定處理，有所誤解。另貨名之認定既係依型
    錄及貨上標示，就上開貨名按中華民國進口稅則來歸類稅則號別，洵無違誤。（
    五）本案係以虛報貨名之違法行為而科罰，並非以申報稅則號別相左而科罰，自
    不以稅則號別申報錯誤為本案科處之要件，再審原告所稱，顯非實情。（六）本
    案係以虛報貨名之違法行為而論處，並非以申報稅則號別相左而科罰，再審原告
    以原判決未審認有無正確歸類稅則之可能為訴訟理由，而主張其適用法規顯有錯
    誤核不足採。（七）依據型錄及貨上標示，來貨名VIDEO CD  PLAYER，具有播放
    電影功能，此功能為再審原告所不否認，本案稅則歸入八五二一‧九○‧一○放
    影機項下並無不合，此亦為世界關務組織WCO 所贊同，本案稅則之歸列應無爭議
    。（八）再審原告既認為來貨係影音光碟機，則依中華民國海關進口稅則歸入第
    八五二一‧九○‧一○號項下核屬正確。（九）再審原告所訴稱者，雖為音樂CD
    如何發展到VIDEO CD影音機，又再如何有純影音機DVD 之產生，但仍無法否認來
    貨VIDEO CD影音機具有放影功能，應歸列前揭放影機稅號項下。（十）查音響功
    能與影像功能係兩種不同之功能，表現出來者乃二種功能，無主、附之分。來貨
    有播放影像功能，本案參照世界關務組織意見歸列於八五二一‧九○‧一○號項
    下，符合國際分類原則，核無不妥。（十一）綜上所述，再審原告之主張無理由
    ，請判決駁回再審之訴等語。
三、本院按：行政訴訟法第二百七十三條第一項第一款所謂「適用法規顯有錯誤者」
    ，係指原判決所適用之法規與現行法規有所牴觸或有效之判例解釋有所違反者而
    言，至於事實認定錯誤或法律上見解上歧異，不得謂為適用法規顯有錯誤。同條
    項第十三款所謂發見未經斟酌之證物，或得使用該證物，係指該證物在前訴訟時
    業已存在，而為當事人所不知或不能利用，今始知悉或得予利用者而言，且以如
    經斟酌可受較有利益之裁判者為限，始得據以提起再審之訴，本院四十四年裁字
    第三十一號著有判例。而同條第十四款所謂重要證物漏未斟酌者，係指該重要證
    物在前訴訟時業已存在，且以如經斟酌足以影響判決者為限，始得據以提起再審
    之訴。
四、本件再審原告以原判決有行政訴訟法第二百七十三條第一項第一款再審事由，無
    非以：再審原告系爭貨物之申報，均檢具型錄等相關資料供核，無故意或過失可
    言。原判決僅就再審原告應注意而不注意之點加以論斷，就能否注意之事實關係
    未依法審認，遽依司法院釋字第二七五號解釋意旨，推認再審原告有過失，應受
    處罰，為其論據。經查：（一）、報關文件需檢附貨物型錄，乃係貨名申報不明
    確，海關須進一步了解進口貨物之性質，俾能核列正確之稅則號別，以課徵關稅
    ，但報關時未檢附型錄仍可報關，於辦理分類估價時視關員審核之需要再行補送
    ，若無需要亦可免送。本案報單於電腦抽中為C2（應審免驗）之通關方式，原申
    報貨名 DIGITAL AUDIO DISC PLAYER乃為原申報稅則第八五一九‧九九‧一○號
    之專屬貨物，且再審原告行為時為Al等級之績優廠商，所申報貨名又非常明確，
    再審被告承辦人員已無參閱型錄說明即能核列稅則號別，故自應逕依原申報貨名
    之稅則通關放行。但進口案件是否涉及虛報情事，乃係報單之原申報貨名與實到
    貨物是否相符來認定，本案原申報與實到貨物不符，縱使如再審原告所稱申報時
    已檢附型錄，亦不能改變再審原告涉虛報貨名之事實，即不得以已檢附型錄，而
    冀邀免罰。而本案型錄貨名應歸列稅則第八五二一節下，海關已行之多年。本案
    若通關當時已附型錄，其貨名與原申報顯然不同，且稅則迥異、稅率相差甚大，
    則再審被告承辦人員自不可能誤認，更何須由關稅總局驗估處舉發再處分。本案
    補收單時，未檢附型錄屬事實。又本案係為貨名申報不符所為之處分，核與原申
    報稅則號別是否相符無涉，貨名之申報，再審原告可自型錄及系爭貨品查得，即
    可經由交易之時得知貨名，此係再審原告能注意之事實，且屬其應注意之事項卻
    不注意，致涉逃漏進口稅與貨物稅，縱非故意，亦難謂無過失，原判決依司法院
    釋字第二七五號解釋意旨，維持原處分及一再訴願決定科罰之處分，適用法律並
    無錯誤，再審原告依該款提起再審之訴，核不足採。（二）再審原告復以伊於九
    十年六月十五日在坊間購得郭嘉龍編譯，八十七年六月初版，全華科技圖書股份
    有限公司印行之「DVD大剖析，DVD與影像CD」乙書，為新發見之證據，即足以證
    明系爭貨品係以CD音響加裝一片IC，即MPEG I影像解碼器而產生影訊，應屬八五
    一九‧九九‧一○稅號。經查，「DVD大剖析，DVD與影像CD」乙書，固於本院原
    判決前業已存在，惟再審原告並未舉證證明該著作為其不知或不能利用，今始知
    悉或得予利用之事實，再審原告自不得據以依行政訴訟法第二百七十三條第一項
    第十三款提起再審之訴。況系爭上開著作，僅作者一家之言，其證據力薄弱，縱
    加以斟酌，亦無法使再審原告受較有利益之裁判；且再審原告所稱該書籍所述與
    再審原告本案之異議、訴願、再訴願所稱理由雷同，均述及 VCD之沿革發展過程
    ，而系爭貨物具有播放 VCD之影像功能為再審原告、再審被告雙方所不爭之事實
    ，系案貨物稅則分類係依據海關進口稅則附則一、「本稅則各號別品目之劃分，
    除依據本稅則類、章及其註，各號別之貨名及解釋準則之規定外，並得參據關稅
    合作理事會編纂之『國際商品統一分類制度（HS）註解』及其他有關規定辦理」
    ，核與本案貨物之生產過程及發展沿革無涉，上開著作，縱加以斟酌，亦無法為
    再審原告有利之判決，再審原告依該款提起再審之訴，亦為無理由。（三）再審
    原告指摘原判決漏未斟酌系爭商品之沿革，即系爭商品之所以具有影像功能，係
    因加裝 VCD解碼電路板之故，該電路板本身不能單獨成為一個獨立機器，不能獨
    自發揮功能，故系爭貨品不是典型之複合機為由，依行政訴訟法第二百七十三條
    第一項第十四款提起再審之訴。然查，貨物之稅則分類係依據海關進口稅則附則
    一之規定辦理，多媒體電腦、攝錄放影機等有其明確專屬稅則號別，自應依其專
    屬稅則號別歸類，而系案貨物雖無專屬稅則號別，則應依HS解釋準則三（甲）之
    規定，按其主要特性之分類原則辦理。又稅則分類應以貨物進口時之狀態為主，
    與進口後是否加裝影音升級套件、或來貨發展之沿革無涉。本件係系爭貨名申報
    不符，涉及逃漏稅，而非稅則分類見解不同之爭議。且再審原告所述理由為說明
    CD、VCD與DVD發展過程、影音信號技術規範及其分野，顯與稅則依功能、特性分
    類無關。而此理由再審原告曾於其異議階段異議理由及其補充理由、訴願階段訴
    願書論及，再審被告於前訴訟程序中詳予答辯，原判決就再審原告提供商品沿革
    之資料，縱予以論述，亦不足以影響判決結果。系爭貨物依型錄所示，其組成分
    為主機與揚聲器二單元，主機內包含有AMPLIFIER、 TUNER、3-CD TRIPLE- TRAY
    CHANGER、CASSETTE DECK等組件，其訊源為廣播、光碟片、影音光碟片及磁帶，
    供播放音響及再生影像用。參據HS註解第十六類總則（VI）多用途機器及複合機
    器（類註三）之詮釋：「兩種或兩種以上不同種類之機器或應用品裝配成一整體
    ，連續或同時分別進行其各自功能，且一般係作互相補充作用及於第十六類不同
    節內述及之複合機器，亦依其主要用途而分類」、「為適合上文之規定，不同之
    機器如一件裝置於另一件之中，或另一件上，或共同裝於同基座或框架上，或共
    同之箱罩內者，視為已組合成一部機器之整體」，故系爭貨物顯為複合機應無疑
    義，應按類註三之規定，依其主要功能之機器歸入應列之節下。則系爭貨物自應
    按其影音播放之主功能，歸列稅則第八五二一‧九○‧一○號合屬允當，而此理
    由再審原告曾於其異議階段異議理由及其補充理由、訴願階段訴願書論及，再審
    被告亦於前訴訟程序詳予答辯，原判決縱加以斟酌，亦不影響判決結果，自無重
    要證物漏未斟酌之違法。再審原告以行政訴訟法第二百七十三條第一項第十四款
    提起再審之訴，亦核無足採。（四）綜上所述，本件再審之訴，顯無再審理由，
    應予駁回。
據上論結，本件再審原告之再審之訴為無理由，爰依行政訴訟法第二百七十八條第二
項、第九十八條第三項前段，判決如主文。
中　　華　　民　　國　　九十一　　　年　　　十一　　　月　　二十一　　　日
                    最 高 行 政 法 院  第 三 庭
                                審 判 長 法  官　　　葉　振　權
                                         法  官      鄭  淑  貞
                                         法  官　　　吳　錦　龍
                                         法  官　　　劉　鑫　楨
                                         法  官　　　吳　明　鴻
右  正  本  證  明  與  原  本  無  異
　　　　　　　　　　　　　　　　　　　　 法院書記官　阮　桂　芬
中　　華　　民　　國　　九十一　　　年　　　十一　　　月　　二十一　　　日
